臺灣屏東地方法院小額民事判決
                               111年度屏小字第460號
原      告  謝富琦  

被      告  潘羿潔  

上列當事人間損害賠償(交通)事件，本院於民國111年10月24日
言詞辯論終結，判決如下：
    主  文
一、被告應給付原告新臺幣（下同）53,022元
二、原告其餘之訴駁回。
三、訴訟費用1,000元，由被告負擔699元；餘由原告負擔。
四、本判決原告勝訴部分得假執行。
    事實及理由
一、按「訴狀送達後，原告不得將原訴變更或追加他訴。但有下
    列各款情形之一者，不在此限：一、被告同意者。．． 被告
    於訴之變更或追加無異議，而為本案之言詞辯論者，視為同
    意變更或追加。」此民事訴訟法第255條第1項第1款及第2項
    定有明文。本件原告原請求被告給付55,328元（見本院卷第
    11、12頁），嗣於訴訟進行中擴張請求被告給付75,853元（
    見本院卷第101頁），被告無異議而為本案由詞辯論（見本
    院卷第101、102頁），則依上開說明，原告訴之追加即屬合
    法。
二、原告主張：原告於111年2月15日下午1時15分許，駕駛車牌
    號碼000-0000號自小客車（下稱系爭車輛）沿屏東縣長治鄉
    繁華路西向東行駛，至屏東縣○○鄉○○路00000號建物前，擬
    右轉進入該屋，遭同向被告所騎乘車牌號碼000-0000號普通
    重型機車（下稱肇事車輛），因未保持隨時可以煞停之距離
    而撞碰系爭車輛，造成系爭車輛受損，預佑修理費用75,853
    元（工資費用48,456元、零件27,397元），為此依侵權行為
    法律關係提起本件訴訟等語。聲明：被告應給付原告75,853
    元。
三、被告則以：兩造是同向行駛，我撞到他的左後方，因為要接
    近紅燈，所以我有減速，但我不清楚他有沒有打方向燈等語
    置辯。
四、得心證之理由：
　㈠按「汽車、機車或其他非依軌道行駛之動力車輛，在使用中
    加損害於他人者，駕駛人應賠償因此所受之損害」此民法第
    191條之2定有明文。又按「汽車在同一車道行駛時，除擬超
    越前車外，後車與前車之間應保持隨時可以煞停之距離，．．
    。」此道路交通安全規則第94條第1項亦定有明文。經查，
    原告主張上開事實，業據其提出道路交通事故當事人登記聯
    單、估價單為證（見本院卷第15、93頁），並經本院調取本
    件道路交通事故調查卷宗（見本院卷第27-60頁），核閱無
    訛，應可信為實在。被告雖抗辯我不清楚他有沒有打方向燈
    云云，惟依本院勘驗警方所提監視器光碟之SZRD4071影像檔
    案，在畫面時間2 ／15／2022 13：13：20的時，鏡頭出現小
    客車之右側方向燈有亮（見本院卷第102頁），足見原告當
    時確實有打方燈。又道路交通安全規則第102條第1項第7款
    「轉彎車應禮讓直行車先行」之規定，應係適用不同行車方
    向或不同車道之行駛情形；至如汽車係於同一車道行駛，則
    其前後車之行車秩序，係應遵守同規則第94條第1項之規定
    ，亦即同向同車道行駛之前後二汽車，並不生轉彎車應 讓
    直行車之疑義課題。故依上開道路交通安全規則第94條第1
    項規定，被告就本件事故確有過失，應可認定。是依前開民
    法第191條之2規定，被告自應就其過失行為致系爭車輛之損
    害負賠償責任。
　㈡再按物被毀損時，被害人除得依民法第196條請求賠償外，並
    不排除民法第213條至215條之適用，依民法第196條請求賠
    償物被毀損所減少之價額，得以修復費用為估定之標準，但
    以必要者為限，如修理材料以新品換舊品，應予折舊。又被
    害人對於該回復原狀所必要費用之金錢賠償，得於回復原狀
    前先為請求，亦得於回復原狀後再行主張，且得自由支配而
    任意使用，不必使用於回復原狀（例如甲所有Ａ車遭乙撞毀
    ，甲得不為修理，而請求修理費用，對該項費用得任意加以
    使用，不受限制。依行政院所頒固定資產耐用年數表及固定
    資產折舊率表，【非運輸業用客車、貨車】之耐用年數為5
    年，依平均法計算其折舊結果（即以固定資產成本減除殘價
    後之餘額，按固定資產耐用年數表規定之耐用年數平均分攤
    ，計算折舊額），每年折舊率為1/5，並參酌營利事業所得
    稅查核準則第95條第6項規定「 固定資產提列折舊採用定率
    遞減法者，以一年為計算單位，其使用期間未滿一年者，按
    實際使用之月數相當於全年之比例計算之，不滿一月者，以
    1 月計」，系爭車輛自出廠日2006年8月（見本院卷第45頁
    車籍資料），迄本件車禍發生時即111年2月15日，已使用15
    年6月，則零件扣除折舊後之修復費用估定為4,566元【計算
    方式：1.殘價＝取得成本÷( 耐用年數＋1)即27,397÷(5+1)≒4,
    566（小數點以下四捨五入）；2.折舊額 ＝(取得成本－殘價)
    ×1/（耐用年數）×（使用年數）即(27,397－4,566) ×1/5×（
    15+6/12）≒22,831（小數點以下四捨五入）；3.扣除折舊後
    價值＝（新品取得成本－折舊額）即27,397－22,831＝4,566】
    ，加計毋庸折舊之工資費用48,456元，實際損害額共計為53
    ,022元（4,566元＋48,456元＝53,022元）。
　㈢綜上所述，原告依侵權行為之法律關係，請求被告給付53,02
    2元，為有理由，應予准許，逾此範圍，非有理由，應予駁
    回。　
五、本件原告勝訴部分，係依小額訴訟程序為被告敗訴之判決，
    爰依民事訴訟法第436條之20規定，依職權宣告假執行。另
    依民事訴訟法第436條之19第1項規定，併確定訴訟費用額為
    1,000 元。
六、訴訟費用負擔之依據：民事訴訟法第79條。　　
中　　華　　民　　國　　111 　年　　11　　月　　7 　　日
                        屏東簡易庭  法  官  曾吉雄
以上為正本，係照原本作成。
如不服本判決，應於判決送達後20日內，以判決違背法令為理由
，向本院提出上訴狀並表明上訴理由（上訴理由應表明：一、原
判決所違背之法令及具體內容；二、依訴訟資料可認為原判決有
違背法令之具體事實），如未表明上訴理由者，應於上訴後20日
內向本院提出上訴理由書。如委任律師提起上訴者，應一併繳納
上訴審判裁判費。
中　　華　　民　　國　　111 　年　　11　　月　　7 　　日
                                    書記官  鄭美雀